# 完工百分比法确认收入对应的增值税处理

提问人：PIL 时间：2016-02-27 14:20:45
企业属于船舶建造行业，采用完工百分比法确认收入，期末按完工进度70%确认 2000 万收入，但未对客户开具增值税发票，故未确认该笔 2000 万收入所对应的增值税，请问是否应在资产负债表日补记应交增值税-销项税还是等完工了一次性开具发票？

回答人：chenyiwei
开具发票的时间是增值税纳税义务的发生时间。但就会计处理而言，在确认收入时，即使尚未到法定的纳税义务发生时间，也应当按权责发生制原则预计相应的销项税额，暂计入“其他流动负债”项目，到法定的纳税义务发生时间再转入“应交税费——应交增值税（销项税额）”科目。

提问人：PIL 时间：2016-03-07 09:26:37
陈老师，那该种情况下城建税、教育费附加等附加税也要按权责发生制确认吗？

回答人：chenyiwei
理论上是要的。但因为增值税的特性，不到实际申报时可能难以确定每一期的实际应纳税额（不能事先确定该期间的可抵扣进项税有多少），所以如果无法合理估计应缴纳的附加税的，也可以在实际申报纳税当期计提。

提问人：moyongwei111 时间：2016-07-13 20:58:33
请问陈老师，销项税计入其他流动负债后，借方请问计入什么科目？应收账款还是其他流动资产

回答人：chenyiwei
已到结算时点的部分计入应收账款；尚未到结算时点的部分计入其他流动资产。

提问人：苹果宝贝 007 时间：2016-09-07 14:50:57
陈老师，未达到增值税纳税义务时间，为何要计提销项税？

回答人：chenyiwei
这种情况下，未来实际发生纳税义务的可能性大于 50 ％，且与已确认的收入相关，因此属于与过去的交易相关的推定义务（尚未到法定的纳税义务发生时间，因此尚无法定义务，但推定义务是有的）。

提问人：pywyh 时间：2016-10-25 14:00:34
陈老师，这样确认的话是不是会使申报给税务避的企业所得税的收入和增值税的收入不平。

回答人：chenyiwei
会有这个问题。但不同税种分别按照本税种的规定确认收入，只要各自的确认方法都可在本税种的规定中找到依据，而且确实在不同税种的规定之间存在差异，则也可以合理解释。

提问人：桃夭 1976 时间：2017-04-27 09:49:36
不明白陈版“到结算时点的部分计入应收账款；尚未到结算时点的部分计入其他流动资产。” 完工百分比法确认收入时，增值税对应的借方不是在工程施工-合同毛利 里面含着了吗？ 我理解是 借：主营业务成本 借:工程施工-合同毛利 贷:应交税金-增值税销项 贷：
主营业务收入
请各位指教

回答人：chenyiwei
完工百分比法确认的收入和工程施工（成本、毛利）都是按不含税金额计算的。

提问人：ryukei 时间：2017-08-08 21:18:55
请问是不是在完工百分比确认收入时就做 借：主营业务成本 工程施工-合同毛利 贷：主营业务收入 应交税费-待转销项税额 然后在以后结算，开出发票时 借：应收账款 应交税费-待转销项税额 贷：工程结算 应交税费-应交增值税-销项税额 ？

回答人：chenyiwei
如果税法规定的纳税义务发生时间为开票结算时，且开票结算的进度滞后于会计上按完工百分比法确认收入的进度，则你的分录基本合理。

提问人：chuyazhou 时间：2017-09-13 17:06:03
请问陈版，若没有达到确认收入的条件，但是已经开票，需要确认销项税吗。我觉得需要

回答人：chenyiwei
要，根据税法规定，在税法规定的纳税义务发生时间之前提前开票的，则纳税义务发生时间相应提前。

提问人：slamduck111 时间：2018-04-20 23:04:44
陈老师，接您在 6 楼的点评，尚未到结算时点的部分如果计入其他流动资产，二级明细如何描述呢？

回答人：chenyiwei
应收对应于销项税额的债权。